臺灣彰化地方法院刑事判決　　　　　　　100年度訴字第171號
公　訴　人　臺灣彰化地方法院檢察署檢察官
被　　　告　李宏仁
上列被告因違反毒品危害防制條例案件，經檢察官提起公訴（99
年度毒偵字第2262號）及移送併辦（100年度毒偵字第4號），本
院依簡式審判程序判決如下：
    主  文
李宏仁施用第一級毒品，累犯，處有期徒刑捌月；又施用第二級
毒品，累犯，處有期徒刑肆月，扣案之玻璃球管及塑膠鏟管各壹
支均沒收。主刑部分應執行有期徒刑拾月。
    犯罪事實
一、李宏仁前因違反槍砲彈藥刀械管制條例，經臺灣高等法院臺
    中分院以95年度上訴字第508號判判處有期徒刑1年4月，併
    科罰金4萬元確定，上開宣告之有期徒刑部分，入監服刑後
    ，於民國97年6月25日縮短刑期假釋出監並付保護管束（罰
    金部分經易服勞役40日接續執行，於97年8月4日執行完畢出
    獄，再執行保護管束部分），已於98年1月6日保護管束期滿
    未經撤銷其假釋，而視為執行完畢。其另於99年間因施用毒
    品案件，經依本院98年度毒聲字第104號裁定送觀察、勒戒
    後，認無繼續施用毒品之傾向，於99年2月22日執行完畢釋
    放，並由臺灣彰化地方法院檢察署檢察官以99年度毒偵緝字
    第2號、99年度毒偵字第357號為不起訴處分確定。詎仍未思
    悔改，於前揭觀察、勒戒處分執行完畢釋放後5年內，復基
    於施用第一級毒品海洛因犯意，於99年11月16日凌晨4時許
    ，在彰化縣大村鄉○○○路○段96巷126號A7室內，以將海洛
    因摻入香菸點燃吸食之方式，施用第一級毒品海洛因1次；
    又基於施用第二級毒品甲基安非他命之犯意，於同日凌晨5
    時許，在同上處所，以將甲基安非他命置於玻璃吸食器內加
    熱產生煙霧而吸食之方式，施用第二級毒品甲基安非他命1
    次。嗣於99年11月16日上午9時許，經警持搜索票前往上址
    查獲，並扣得李宏仁所有供施用甲基安非他命使用之玻璃球
    管1支及塑膠鏟管1支，及與本案施用毒品犯行無關之研磨機
    1台、分裝袋1包、行動電話1支等物（以上證物之保管清單
    附於李宏仁販毒案件：本院99年訴字1559號）。
二、案經彰化縣警察局彰化分局報請臺灣彰化地方法院檢察署檢
    察官偵查起訴。
    理  由
一、本件被告李宏仁所犯係死刑、無期徒刑、最輕本刑為3年以
    上有期徒刑以外之罪，其於準備程序就前揭被訴事實為有罪
    之陳述，經受命法官告知簡式審判程序之旨，並聽取其與公
    訴人之意見後，本院認無不得或不宜改依簡式審判程序進行
    之處，爰依刑事訴訟法第273條之1第1項、第284條之1，裁
    定本案由受命法官獨任進行簡式審判程序，合先敘明。
二、上開犯罪事實，有下列證據可資證明：
    (一)彰化縣警察局和美分局委託檢驗尿液代號與真實姓名對照
      資料。
    (二)詮昕科技股份有限公司濫用藥物尿液檢驗報告。
    (三)臺灣高等法院被告前案紀錄表，及偵卷所附刑案資料查註
      紀錄表。
    (四)扣案之玻璃球管1支及塑膠鏟管1支。
    (五)被告於偵訊及本院審理時之自白。
三、論罪科刑：
    (一)核被告所為，係犯毒品危害防制條例第10條第1項之施用
      第一級毒品罪，及同條第2項之施用第二級毒品罪。被告
      於施用前持有第一、二級毒品之低度行為，應為施用之高
      度行為所吸收，不另論罪。被告所犯前揭2罪，犯意各別
      ，行為互殊，應分論併罰。
    (二)被告之前案紀錄，有臺灣高等法院被告前案紀錄表，及偵
      卷所附刑案資料查註紀錄表在卷可參。其於上開受有期徒
      刑宣告之案件執行完畢後5 年內，故意再犯本件有期徒刑
      以上之兩罪，均為累犯，應各依刑法第47條第1項之規定
      ，加重其刑。
    (三)爰審酌被告前曾執行觀察、勒戒之處分，猶未能戒除毒癮
      ，而再為本件施用毒品之犯行，尚乏禁絕毒害之決心，惟
      其近因另案所犯施用毒品罪遭判刑而尚未執行，且其於本
      院審理時尚能坦認犯行，暨審酌被告之智識程度、素行紀
      錄等一切情狀，量處如主文所示之刑，以資儆懲。
四、扣案之玻璃球管1支及塑膠鏟管1支，係被告所有供其施用甲
    基安非他命使用之物，業據被告於本院審理時自承在卷，爰
    依法宣告沒收。至扣案之分裝袋1包，被告於本院審理時陳
    稱係其販毒予他人時所分裝使用之物，研磨機則為朋友所寄
    放，行動電話係販毒時與他人聯絡之物（以上參見本院100
    年2月25日審理筆錄），均與本案施用毒品犯行無關，爰不
    予宣告沒收，附此敘明。
五、本案起訴及移送併辦部分均為同一事實，本院自得一併審理
    。
六、如不服本判決應於收受判決後10日內向本院提出上訴書狀，
    並應敘述具體理由。其未敘述上訴理由者，應於上訴期間屆
    滿後20日內向本院補提理由書（須附繕本），切勿逕送上級
據上論斷，應依刑事訴訟法第273 條之1 第1 項、第299 條第1
項前段、第310 條之2 、第454 條第1 項，毒品危害防制條例第
10條第1項、第2項，刑法第11條前段、第47條第1項、第38條第1
項第2款、第51條第5款，判決如主文。
本案經檢察官賴志盛到庭執行職務。
中    華    民    國  100    年    3    月    11    日
                     刑事第七庭     法  官   黃玉齡
以上正本證明與原本無異。
如不服本判決應於收受判決後10日內向本院提出上訴書狀，並應
敘述具體理由；其未敘述上訴理由者，應於上訴期間屆滿後20日
內向本院補提理由書（均須按他造當事人之人數附繕本）「切勿
逕送上級法院」。
中    華    民    國  100    年    3    月    11    日
                                    書記官   黃鏽金
附錄論罪科刑法條：
毒品危害防制條例第10條
施用第一級毒品者，處 6 月以上 5 年以下有期徒刑。
施用第二級毒品者，處 3 年以下有期徒刑。